【裁判字號】    94,訴,3503
【裁判日期】    950803
【裁判案由】    考試
【裁判全文】
臺北高等行政法院裁定
                                     94年度訴字第03503號
原      告  甲○○
被      告  考選部
代  表  人  乙○○部長）住同.
訴訟代理人  丙○○
上列當事人間因考試事件，原告不服考試院中華民國94年10月24
日（94）考台訴決字第128 號訴願決定，提起行政訴訟，本院裁
定如下：
    主  文
原告之訴駁回。
訴訟費用由原告負擔。
    理  由
一、按「（第1 項）應考人於考試後對試題或公布之測驗式試題
    答案，如有疑義，應於規定期限內提出，逾期不予受理。（
    第2 項）試題疑義提出之期限、程序、處理原則及其他有關
    事項，由考試院定之。」為典試法第22條所明定。次按「（
    第1 項）應考人對筆試試題或公布之測驗式試題答案（以下
    簡稱答案）如有疑義，應於該次考試全部筆試完畢之次日起
    三日內（郵戳為憑），填具試題疑義申請表（格式如附表一
    、二）以限時掛號專函向考選部或受委託辦理試務機關、團
    體申請，同一道試題以提出一次為限。…（第3 項）試題疑
    義受理期限、申請表格式及應載明事項均應登載於各該考試
    之應考須知。應考人提出試題、答案疑義如逾受理期限，或
    前項應檢附之資料及載明事項不齊備者，不予受理。」亦為
    國家考試試題疑義處理辦法第2 條第1 項及第3 項定有明文
    。
二、本件原告起訴意旨略以：伊參加94年度專門職業及技術人員
    普通考試華語導遊人員考試第一試考試（下稱94年度導遊人
    員考試）未獲及格，但該項考試筆試科目「導遊實務(一)」第
    58題及「觀光資源概要」第45題公告之答案有疑義，故提出
    試題疑義申請，經被告以94年8 月1 日選題字第0940005130
    號函復（下稱原處分）因申請逾期不予受理，駁回伊之申請
    ，伊不服提起訴願，另主張亦不服導遊實務(一)第22題之答案
    ，遭決定駁回，遂提起本件行政訴訟云云。經查，原告參加
    94年度導遊人員考試，依該考試應考須知第壹項第五點及第
    玖項之規定，應考人對筆試試題如有疑義，應於考試時當場
    提出，對公布之測驗式試題答案如有疑義，應於該次考試全
    部筆試完畢之次日起3 日內提出一節，有94年度導遊人員考
    試應考須知一份附卷可稽。而原告參加上開考試日期為94年
    5 月21日至22日，是原告對筆試試題或公布之測驗式試題答
    案如有疑義，至遲應在筆試完畢之次日起3 日內（即94年 5
    月25日前）提出，然原告遲至同年7 月26日（郵戳日期）始
    針對「導遊實務（一）」第58題及「觀光資源概要」第45題
    提出試題疑義申請，原處分以其申請逾期不予受理，原告不
    服提起訴願，另於訴願中94年8 月8 日（郵戳日期）以訴願
    書就導遊實務(一)第22題提出試題疑義申請，均逾首揭申請期
    限一節，有原告所提考試試題疑義申請表、訴願書、信封（
    含郵戳日期）附原處分卷可參，洵堪認定。而原告提出試題
    疑義申請既已逾法定期限，原處分就原告有關「導遊實務（
    一）」第58題及「觀光資源概要」第45題之試題疑義申請，
    依法不予受理，揆諸首揭規定，自無不合。另有關導遊實務
    (一)第22題試題疑義之申請逾法定期限，被告亦不得予以受理
    ，訴願機關以原告上開3 題之試題疑義申請逾申請期限為由
    ，決定駁回原告之訴願，其認事用法均無違誤。是原告復對
    之提起行政訴訟，即屬不備起訴要件，顯不合法，應予駁回
    。
三、據上論結，本件原告之訴為不合法，爰依行政訴訟法第 107
    條第1項第10款、第104條、民事訴訟法第95條、第78條，裁
    定如主文。
中    華    民    國    95    年    8     月    3    日
                      第一庭審判長法  官  王立杰
                                  法  官  曹瑞卿
                                  法  官  周玫芳
上為正本係照原本作成。
如不服本裁定，應於送達後10日內向本院提出抗告狀（須按他造
人數附繕本）。
中    華    民    國    95    年    8     月    3    日
                                  書記官  何閣梅


司法院資訊處製作；財團法人民間司法改革基金會備份。
